【裁判字號】    98,審易,50
【裁判日期】    980223
【裁判案由】    竊盜
【裁判全文】
臺灣高雄地方法院刑事判決              98年度審易字第50號
公  訴  人  臺灣高雄地方法院檢察署檢察官
被      告  甲○○
上列被告因竊盜案件，經檢察官提起公訴（97年度偵字第33585
號），嗣因被告於準備程序進行中就被訴事實為有罪陳述，經告
知簡式審判程序之旨並聽取當事人意見後，本院裁定進行簡式審
判程序並判決如下：
    主  文
甲○○竊盜，累犯，處有期徒刑肆月；又攜帶兇器竊盜，累犯，
處有期徒刑伍月，扣案如附表編號所示固定扳手壹支沒收；又
攜帶兇器竊盜，累犯，處有期徒刑柒月，扣案如附表編號所示
固定扳手壹支沒收。應執行有期徒刑壹年，扣案如附表編號所
示固定扳手壹支沒收。
    事  實
一、甲○○前因竊盜、強盜等案件，先後經法院判處有期徒刑10
    及3 年確定，上揭2 罪經接續執行，於民國94年1 月10日縮
    短刑期假釋出監（縮刑期滿日期為同年11月20日），因假釋
    期滿未經撤銷而視為執行完畢。詎其猶不知悛悔，竟分別基
    於意圖為自己不法所有之犯意，先後實施下列犯行：
  (一)97年8 月12日21時許，行經高雄縣鳳山市○○路60號前，因
    見戴福基所有車牌號碼307-BKK 號重型機車其上插有鑰匙未
    及拔出，乃頓生貪念而意圖竊取該部機車，遂先以徒手方式
    竊取該機車鑰匙得手後，繼而於同年月15日18時許復行前往
    上址，再以上述所竊機車鑰匙開啟電門之方式，竊取該部重
    型機車既遂而供己代步使用。
  (二)惟甲○○為避免遭警查緝，乃於97年11月25日22、23時許，
    攜帶客觀上足以對人之生命、身體、安全構成威脅可作為兇
    器使用之固定扳手1 支，在高雄市前鎮區○○○路231 號前
    騎樓下，逕以該固定扳手拆卸而竊取洪德祥所有車牌號碼79
    8-CZH 號重型機車其上所懸掛之車牌1 面既遂，並將所竊車
    牌改掛於上述所竊重型機車（原車牌號碼307-BKK 號），另
    將該機車原本所懸掛307-BKK 號車牌棄置於不詳地點。
  (三)其後於97年11月29日10時許，甲○○另行前往姜俊琦位於高
    雄縣鳳山市○○路1 巷2 弄11之3 號住處地下室停車場，同
    持前開固定扳手1 支拆卸姜俊琦所有車牌號碼3JU-298 號重
    型機車上所懸掛之車牌1 面而行竊既遂，除將所竊3JU-298
    號車牌改掛於上述所竊重型機車（原車牌號碼307-BKK 號）
    外，另將該車是時所懸掛798-CZH 號車牌改掛在姜俊琦所有
    之前開機車（原車牌號碼3JU-298 號）。嗣於同年12月1 日
    1 時25分許，甲○○騎乘前開所竊機車行經高雄縣鳳山市○
    ○路1 巷2 弄巷口之際遭警攔檢，且發現其所騎乘機車上懸
    掛車牌之車籍資料與車身引擎號碼不符，進而循線查悉該重
    型機車與其上所懸掛3JU-298 號均係他人失竊之贓物，另扣
    得如附表所示物品。又甲○○於有偵查犯罪權限之機關及公
    務員發覺其犯罪前，乃主動向員警自承其另涉有上述竊取79
    8-CZH 號車牌1 面之犯行並接受裁判，進而知悉上情。
二、案經高雄縣政府警察局鳳山分局報請台灣高雄地方法院檢察
    署檢察官偵查起訴。
    理  由
一、被告甲○○係涉犯刑法第320 條第1 項普通竊盜既遂罪及同
    法第321 條第1 項第3 款加重竊盜既遂罪，其法定刑俱為死
    刑、無期徒刑、最輕本刑為3 年以上有期徒刑以外之罪，於
    準備程序進行中被告就被訴事實為有罪陳述，由法官告知簡
    式審判程序要旨並聽取其與公訴人之意見，經被告同意適用
    簡式審判程序後，本院亦認無不得或不宜改依簡式審判程序
    進行之處，爰依刑事訴訟法第273 條之1 第1 項、第284 條
    之1 規定裁定進行簡式審判程序，合先敘明。
二、上揭事實，各經證人戴福基、洪陳妍環、洪德祥及姜俊琦等
    人分別於警詢及偵查中證述綦詳，並有贓物認領保管單3 紙
    在卷可稽，復據被告於本院審理中坦認上情不諱，足徵其自
    白確與事實相符，堪予採信。按刑法第321 條第1 項第3 款
    攜帶兇器加重竊盜罪係以行為人攜帶兇器為其加重條件，此
    所謂兇器其種類並無限制，凡客觀上足對人之生命、身體、
    安全構成威脅，具有危險性之兇器均屬之；且祇須行竊時攜
    帶此種具有危險性之兇器為已足，並不以攜帶之初即有行兇
    之意圖為必要。查被告係持附表編號所示固定扳手1 支先
    後實施犯罪事實一(二)(三)所示犯行，且該扳手長度約為12.5公
    分、整體鐵製品且可供單手握持一節，業據本院依職權當庭
    勘驗屬實。再佐以該等工具既足以持之拆卸車牌，倘非質地
    相當堅硬之物，實難收其效，若用以攻擊人體，勢將造成人
    身傷害。綜此以觀，足認被告所持如附表編號所示固定扳
    手1 支客觀上可對人之生命、身體、安全構成威脅，具有危
    險性，要屬刑法第321 條第1 項第3 款所定兇器無訛。綜前
    所述，本件事證明確，被告前揭犯行俱堪認定，均應依法論
    科。
三、核被告甲○○所為，各係犯刑法第320 條第1 項普通竊盜既
    遂罪（犯罪事實一(一)部分）及同法第321 條第1 項第3 款攜
    帶兇器加重竊盜既遂罪（犯罪事實一(二)(三)部分）。蓋被告就
    犯罪事實一(一)部分雖係分別竊取被害人所有之機車鑰匙與機
    車且彼此犯罪相隔長達3 日，然因該等行為乃係基於同一犯
    罪計畫而先後實施之犯行，況依一般社會通念，被害人所有
    之機車鑰匙乃與其所配屬重型機車彼此間具有共同經濟價值
    而難以明確區分，是被告此部分所為客觀上應可視為係對被
    害人洪德祥同一財產法益之重複侵害，為避免對於行為人造
    成過度評價之不當，本院遂認被告前於97年8 月12日所實施
    竊取機車鑰匙之舉、性質上應評價為其後竊取重型機車犯行
    之不罰前行為，故應僅就被告竊取重型機車犯行論以普通竊
    盜既遂罪即為已足。又被告先後實施1 次普通竊盜既遂及2
    次加重竊盜既遂犯行，彼此間犯意個別且行為互殊，應予分
    論併罰為當。再者，被告前因竊盜、強盜等案件，先後經法
    院判決有罪確定，於94年1 月10日縮短刑期假釋出監（縮刑
    期滿日期為同年11月20日），嗣因假釋期滿未經撤銷而視為
    執行完畢一節，業如前述，並有台灣高等法院被告前案記錄
    表1 件在卷足憑，是其前受有期徒刑執行完畢後，5 年內故
    意再犯本件法定刑為有期徒刑以上之罪，均應論以累犯並依
    法加重其刑。另查，被告係於97年12月1 日1 時25分許為警
    查獲其所騎乘機車（原車牌號碼307-BKK 號）暨其上所懸掛
    3J U-298號車牌均屬他人失竊之贓物後，主動向員警自承其
    另涉有犯罪事實一(二)所示竊取798-CZH 號車牌1 面之犯行，
    進而接受裁判等情，有被告警詢筆錄在卷可佐，是本件爰就
    被告涉犯犯罪事實一(二)所示竊取798- CZH號車牌1 面之犯行
    依刑法第62條前段規定減輕其刑，並先加後減之。本院審酌
    被告不思以己力正當謀生，反圖不勞而獲，任意竊取他人財
    物，及其犯罪之動機、目的及手段，並兼衡其品行、生活狀
    況、智識程度與所竊財物價值，且犯罪後尚知坦承全部犯行
    、態度良好等一切情狀，分別量處如主文所示之刑並定其應
    執行之刑，以資懲儆。此外，扣案如附表編號所示固定扳
    手1 支係被告所有且供實施犯罪事實一(二)(三)所用之物，爰依
    刑法第38條第1 項第2 款規定宣告沒收。至其餘如附表編號
    所示物品雖同為被告所有之物，然查無積極事證可資推認
    亦係被告持供犯罪所用之物，另編號所示物品則據被告自
    承均非其所有之物，遂不併予宣告沒收，附此敘明。
據上論斷，應依刑事訴訟法第273 條之1 第1 項、第299 條第1
項前段，刑法第320 條第1 項、第321 條第1 項第3 款、第47條
第1 項、第62條前段、第51條第5 款、第38條第1 項第2 款，刑
法施行法第1條之1，判決如主文。
中    華    民    國    98    年    2     月    23    日
                  刑事第七庭  法  官    陳明呈
以上正本證明與原本無異。
如不服本判決應於收受送達後10日內向本院提出上訴書狀，並應
敘述具體理由；如未敘述上訴理由者，應於上訴期間屆滿後20日
內向本院補提理由書（均須按他造當事人之人數附繕本）「切勿
逕送上級法院」。
中    華    民    國    98    年    2     月    23    日
                              書記官    張琇晴
附錄本判決論罪科刑之法條：
中華民國刑法第320條（普通竊盜罪、竊佔罪）
意圖為自己或第三人不法之所有，而竊取他人之動產者，為竊盜
罪，處5 年以下有期徒刑、拘役或5 百元以下罰金。
意圖為自己或第三人不法之利益，而竊佔他人之不動產者，依前
項之規定處斷。
前二項之未遂犯罰之。
中華民國刑法第321條
犯竊盜罪而有左列情形之一者，處6 月以上、5 年以下有期徒刑
：
  一、於夜間侵入住宅或有人居住之建築物、船艦或隱匿其內而
      犯之者。
  二、毀越門扇、牆垣或其他安全設備而犯之者。
  三、攜帶兇器而犯之者。
  四、結夥三人以上而犯之者。
  五、乘火災、水災或其他災害之際而犯之者。
  六、在車站或埠頭而犯之者。
前項之未遂犯罰之。
附表：
┌──┬─────────────┬─────────────────┐
│編號│扣案物品名稱、數量        │                沒收依據          │
├──┼─────────────┼─────────────────┤
│    │                          │係被告所有供實施犯罪事實(二)(三)竊盜犯│
│  │固定扳手（長約12.5公分）  │行所用之物，依刑法第38條第1 項第2 │
│    │                          │款規定沒收                        │
├──┼─────────────┼─────────────────┤
│  │手電筒1支（長約14公分）   │被告所有之物，但無從證明與被告本件│
│    │                          │竊盜犯行相涉，遂不予宣告沒收      │
├──┼─────────────┼─────────────────┤
│    │十字起子2 支、一字起子1 支│                                  │
│  │、活動扳手1 支、固定扳手1 │                                  │
│    │支（長約14公分）、尖嘴鉗1 │非被告所有之物，遂不予宣告沒收    │
│    │支、伸縮警棍1 支、棉質手套│                                  │
│    │3只                       │                                  │
└──┴─────────────┴─────────────────┘


司法院資訊處製作；財團法人民間司法改革基金會備份。
